臺灣高等法院民事判決　　　　　　　　　99年度上字第1369號
上　訴　人　江旻峰
訴訟代理人　林福地律師
複 代 理人　連哲輝律師
被 上 訴人　雷輝
　　　　　　陳發俊
上列當事人間請求侵權行為損害賠償事件，上訴人對於中華民國
99年10月20日臺灣板橋地方法院98年度訴字第2078號第一審判決
提起上訴，本院於100年11月8日言詞辯論終結，判決如下：
    主  文
上訴駁回。
第二審訴訟費用由上訴人負擔。
    事實及理由
一、上訴人主張：被上訴人雷輝係任職於東森房屋仲介公司（下
    稱東森房屋）人員，被上訴人陳發俊則任職於僑福房屋仲介
    公司，渠等明知伊名下之門牌號碼新北市○○區○○路286
    之2號房屋及坐落基地（下稱南山路房地）係伊胞弟江旻振
    出資購買及實際繳付貸款，房屋及土地所有權狀正本均由江
    旻振保管，僅係信託登記在伊名下，伊僅有使用權，竟利用
    伊酒後精神狀態模糊不佳之機會，於民國98年3月4日誘使伊
    將南山路房地委託被上訴人雷輝出售，簽立委託銷售契約書
    ，讓伊交出國民身分證正本及印章等資料，再向地政事務所
    謊報遺失申請補發房屋及土地所有權狀正本，藉以辦理過戶
    手續。嗣被上訴人誘使伊多次調降委託銷售價格，並串通訴
    外人吳文儀（被上訴人雷輝之友），於98年3月17日在新北
    市○○區○○路19號之東森房屋中和南勢角加盟店內，共同
    欺瞞伊以低於市價之每坪新臺幣（下同）13萬元、總價310
    萬元出售南山路房地予吳文儀，進而向伊誆稱須先行開設銀
    行帳戶，存摺、印章須交由被上訴人保管，方便辦理各項手
    續，伊不疑有他，乃於98年4月24日與被上訴人共同前往板
    信商業銀行興南分行開設0000-0-000000000號帳戶（下稱系
    爭帳戶）。又被上訴人均知悉伊長期失業，並無收入，所積
    欠之債務、信用卡卡債均由江旻振支付，不可能向銀行貸得
    款項，顯無力支付買屋價金，竟於98年6月12日在新北市○
    ○區○○路211號僑福房屋仲介公司內，由被上訴人陳發俊
    仲介伊以高於市價之總價520萬元購買訴外人林明芬（被上
    訴人雷輝之姻親）所有之新北市○○區○○街120之4號5樓
    房屋及坐落基地（下稱忠孝街房地），被上訴人復未經伊同
    意，利用保管系爭帳戶存摺、印章之機會，擅自從系爭帳戶
    取款支付第1至3期買屋款合計180萬元，尾款340萬元因伊無
    力支付，致林明芬依買賣契約約定沒收伊已付價金180萬元
    ，被上訴人上開共同詐欺行為，伊依民法第184條第1項、第
    185條規定得請求被上訴人賠償180萬元。而被上訴人仲介伊
    購買忠孝街房地，與伊成立居間契約，就伊有無支付尾款或
    向銀行貸款之能力，未盡調查之義務，使伊陷於無法履行買
    賣契約狀況，致遭林明芬解除買賣契約、沒收已付價金180
    萬元，伊依民法第567條、第227條、第226條第1項規定亦得
    請求被上訴人賠償180萬元。另吳文儀透過僑馥建築經理股
    份有限公司（下稱僑馥建經公司）之履約保證專戶將前開南
    山路房地買賣價金匯入系爭帳戶後，被上訴人未經伊同意，
    持系爭帳戶之存摺、印章擅自提領款項。嗣江旻振於98年6
    月25日發覺被上訴人盜賣南山路房地情事，經催討後，被上
    訴人雷輝方於當日將系爭帳戶之存摺、印章及其書立之扣款
    明細表返還伊。雖扣款明細表上記載代付本票票款10萬元、
    搬家費1萬元、雜項聚餐購物費1萬元、現金借款1萬元，然
    該本票係伊在精神狀況極差狀況下所簽立，被上訴人雷輝就
    簽發本票原因用途陳述前後不一，而搬家費僅需4,000元，
    伊未同意負擔雜項聚餐購物費1萬元，現金借款亦僅為4,000
    元，合計被上訴人共同侵占12萬2,000元（100,000+6,000+1
    0,000+6,000＝122,000），依民法第184條第1項、第185條
    規定，被上訴人亦應連帶賠償該款項。爰依上開法律關係，
    提起本訴，求為命被上訴人應給付伊180萬元、被上訴人應
    連帶給付伊12萬2,000元，及均加計自起訴狀繕本送達翌日
    起算法定遲延利息之判決等語。原審判決上訴人全部敗訴，
    上訴人不服，提起上訴，並於本院上訴聲明：(一)原判決廢棄
    。(二)被上訴人應給付上訴人180萬元，及自起訴狀繕本送達
    翌日起至清償日止，按年息5%計算之利息。(三)被上訴人應連
    帶給付上訴人12萬2,000元，及自起訴狀繕本送達翌日起至
    清償日止，按年息5%計算之利息。
二、被上訴人雷輝則以：伊未帶上訴人去喝酒，亦無藉此使上訴
    人酒後意識不清以簽訂不動產買賣契約，98年3月4日下午4
    時許，上訴人獨自至公司，伊方認識上訴人，對於上訴人是
    否性喜喝酒不知情，伊於當晚7時許至上訴人家中洽談，得
    知上訴人因原住之南山路房地面臨大馬路吵雜，欲換購屋況
    較好且有頂樓加蓋之屋，且可供職業軍人兒子將來結婚之用
    ，伊認上訴人賣屋後再買屋，兒子有固定收入可繳納貸款，
    有資力支付價金。上訴人復表示土地及房屋所有權狀正本因
    遭竊而遺失，請伊協助辦理補發。當時南山路房地有20餘組
    客戶曾看過，僅吳文儀出價較高，雙方達成價金310萬元之
    合意，並於同年月17日簽訂買賣契約，伊無任何欺瞞行為，
    伊與上訴人相識僅13日，上訴人簽約時未喝酒，意識清楚，
    並無精神不正常之情。上訴人未表示就南山路房地出售有何
    限制，且主動向代書要求可否先動用南山路房地價金50萬元
    以作為上訴人另外購買忠孝街房地之自備款，經吳文儀同意
    動用，伊無詐欺上訴人情事。另上訴人積欠10萬元本票金額
    由伊代墊清償，且搬家費1萬元、雜項聚餐購物費1萬元、現
    金借款1萬元均屬事實，伊書立扣款明細表時，上訴人在場
    ，無否認之舉，伊無侵占款項之事實等語，資為抗辯。並答
    辯聲明：上訴駁回。
    被上訴人陳發俊則抗辯：伊與被上訴人雷輝分屬不同之房仲
    公司，伊僅負責仲介處理上訴人購買忠孝街房地之業務，上
    訴人出售南山路房地伊未參與亦不知情，自與伊無關。上訴
    人於伊仲介購買忠孝街房地時，未告知其無工作亦無收入，
    僅向伊陳述其兒子薪水3萬多元，有足夠的清償房貸能力，
    簽訂買賣契約時，上訴人意識亦十分正常。而扣款明細表係
    被上訴人雷輝所寫，本票亦非伊所寫。伊未受上訴人之託保
    管存摺、印章，係上訴人將存摺、印章交予伊，並請伊幫忙
    寫取款條至銀行櫃台領款，兩造三人均在現場，上訴人當時
    意識狀況正常，並無喝酒等情形，其中10萬元係依斡旋書上
    所載之仲介費並由伊取走，未開收據，另10萬元則當場交給
    上訴人等語。並答辯聲明：上訴駁回。
三、查上訴人主張南山路房地為其胞弟江旻振出資購買供其居住
    ，僅將所有權登記於其名下，所有權狀則由江旻振保管之事
    實，已據其提出江旻振購買南山路房地之不動產買賣契約書
    及價金支付相關資料（原審卷第13至30頁）、土地所有權狀
    、建物所有權狀、委任書（原審卷第39至41、42頁）為證，
    堪信此部分之事實為真正。次查上訴人於98年3月4日委託被
    上訴人雷輝銷售南山路房地，因而交付國民身分證正本及印
    章等資料予被上訴人雷輝，由被上訴人雷輝委請代書向地政
    事務所以遺失為由辦理土地及建物所有權狀正本之補發。嗣
    經被上訴人雷輝仲介，上訴人以總價310萬元出售南山路房
    地予吳文儀，雙方並於同年月17日簽立買賣契約。又系爭帳
    戶係由上訴人於98年4月24日與被上訴人雷輝共同前往銀行
    開立，上訴人並將系爭帳戶存摺、印鑑章等資料交由被上訴
    人雷輝保管。上訴人另經被上訴人陳發俊之仲介，於98 年6
    月12日與林明芬簽訂買賣契約，以總價520萬元向林明芬購
    買忠孝街房地之事實，有委託銷售契約書、巨邦地政士事務
    所收據、規費徵收聯單（原審卷第43至45、46、47頁）、上
    訴人與吳文儀之不動產買賣契約書（原審卷第48至67頁）、
    系爭帳戶存摺（原審卷第69至71頁）、上訴人與林明芬簽訂
    之不動產買賣契約書（原審卷第75至84頁）在卷可稽，亦堪
    信此部分之事實為真實。惟上訴人主張被上訴人均知悉其喜
    好喝酒之習性，利用其酒後精神狀態模糊不佳之機會，誘使
    其簽訂不動產買賣契約書，共同欺瞞伊以低於市價之總價31
    0萬元將南山路房地出售予吳文儀，且誆稱須先開設系爭帳
    戶及保管存摺、印章。復明知其無財力支付買屋價金，仲介
    其以高於市價之總價520萬元向林明芬購買忠孝街房地，終
    因其違約而遭林明芬沒收已付價金180萬元，亦屬詐欺之共
    同故意侵權行為。而被上訴人為仲介人員，就其履約能力未
    盡調查之義務，應負居間契約債務不履行之損害賠償責任。
    另被上訴人擅自盜領系爭帳戶款項，共同侵占取走12萬2,00
    0元，應連帶負侵權行為之損害賠償責任等情，則為被上訴
    人所否認，並以前開情詞置辯。是以本件兩造爭執之重點厥
    為：(一)被上訴人仲介上訴人出售南山路房地、買受忠孝街房
    地是否為共同詐欺上訴人之故意侵權行為？被上訴人有無違
    反居間契約義務之情事？被上訴人應否依侵權行為、債務不
    履行之法律關係賠償上訴人180萬元？(二)被上訴人有無共同
    侵占上訴人12萬2,000元之款項？上訴人得否依侵權行為之
    法律關係請求被上訴人負連帶損害賠償責任？茲分述於後。
四、被上訴人仲介上訴人出售南山路房地、買受忠孝街房地是否
    為共同詐欺上訴人之故意侵權行為？被上訴人有無違反居間
    契約義務之情事？被上訴人應否依侵權行為、債務不履行之
    法律關係賠償上訴人180萬元？
  (一)按「因故意或過失，不法侵害他人之權利者，負損害賠償責
    任。故意以背於善良風俗之方法，加損害於他人者亦同。」
    「數人共同不法侵害他人之權利者，連帶負損害賠償責任，
    不能知其中孰為加害人者，亦同。造意人及幫助人，視為共
    同行為人。」民法第184條第1項、第185條分別定有明文。
    因侵權行為所生之損害賠償請求權，以有損害之發生，及行
    為人有故意或過失不法侵害他人權利之事實外，並以二者之
    間有相當因果關係為其成立要件，若其行為並無不法，或其
    行為並無故意或過失，即無賠償之可言。是倘行為人否認有
    侵權行為，即應由請求人就此利己之事實舉證證明，若請求
    人先不能舉證以證實自己主張之事實為真實，則行為人就其
    抗辯事實即令不能舉證，或所舉證據尚有瑕疵，亦應駁回請
    求人之請求（最高法院17年上字第917號判例要旨參照）。
    本件上訴人主張被上訴人明知上訴人無工作無收入、有負債
    ，根本無資力支付買屋價金，且性喜飲酒、酒後時常意識不
    清，竟仍仲介上訴人出售南山路房地及購買忠孝街房地，導
    致上訴人已給付之180萬元價金部分遭沒收，被上訴人行為
    係屬共同詐欺之不法侵權行為等情，既為被上訴人所否認，
    揆諸上開說明，應由上訴人先就被上訴人有共同故意之侵權
    行為，且因此致其受有損害之有利於己之事實負舉證責任。
  (二)依證人即上訴人簽訂出售南山路房地買賣契約時在場之代書
    陳章偉證稱：伊在巨邦地政士事務所任職代書，南山路房地
    買賣契約是伊處理的，簽約時伊全程在場，簽約時間如契約
    書上所載，地點在東森房屋景安捷運加盟店中，伊先到加盟
    店地下一樓準備簽約的文件，後來上訴人、吳文儀、被上訴
    人雷輝陸續抵達，上訴人係自己到場或被上訴人雷輝偕同到
    場伊沒有印象了。簽約當時伊有講解契約內容，上訴人都有
    聽懂也有回答，看起來都有瞭解伊的意思，且上訴人還當場
    跟伊表示其權狀可能遺失，請伊幫忙急件申請補發，在談這
    些事情的時候上訴人的意識清醒，且口齒清晰，上訴人簽約
    當時精神意識都正常，並沒有飲酒後的症狀，上訴人也沒有
    表示過他有喝酒或者其他意識不清的情形，身體健康看來也
    正常。若遇當事人簽約時有飲酒，代書們都會要求改日再簽
    約。當時上訴人主動向伊表示需要預先動用賣屋所得價金部
    分款項作為另外買屋的自備款，但金額多少伊不記得了。因
    為上訴人所提出的文件不齊全，不能預先動用賣屋的一部分
    價金，所以上訴人才請伊去辦補發權狀手續，因為簽約當時
    上訴人已經準備好印鑑章、印鑑證明，所以向伊表示要補辦
    後，就直接用印，並將印鑑證明交給伊直接去地政事務所申
    請補辦權狀，上訴人向伊表示，由伊代他在遺失切結書上簽
    名即可，切結書之印鑑章是上訴人親自用印或者委託伊代蓋
    則不記得等語綦詳（原審卷第111至113頁），顯見上訴人於
    簽約當時，無飲酒之情狀，意識狀態亦正常，且係自行提出
    要求，委請代書向地政事務所申請補發權狀正本。上訴人主
    張被上訴人利用其酒後精神狀態模糊不佳之機會，誘使其出
    售南山路房地等情，尚難採信。另參諸證人即上訴人簽訂忠
    孝街房地買賣契約時在場之代書黃瑞珠證述：是在東森房屋
    的中和路上菁英店的三樓簽約，時間不記得了，應該如契約
    書所載，有被上訴人陳發俊、東森房屋的員工（姓名不記得
    ）、買方即上訴人、賣方是請代理人林佳樺到場以及伊在現
    場。上訴人當時精神意識非常清醒，上訴人因為原本的房子
    已經賣掉，所以需要有個地方住，有向伊表示希望能提前搬
    入賣方的屋內，剛開始賣方不同意，後來上訴人表示要先拿
    出賣屋價金50萬元給賣方，於簽約當時以支票給付50萬元予
    賣方之代理人，所以賣方才同意讓上訴人提前搬入。當時上
    訴人還有提到他兒子在軍中任職，他有表示要將房子登記在
    他兒子名下，買賣尾款要貸款給付。伊覺得上訴人對話內容
    清晰，簽約當時上訴人的臉色或氣味並無飲酒後的情形，也
    沒有說他喜歡飲酒或者身體精神有何不正常之情形等語（原
    審卷第114至115頁）。可見上訴人於此次簽約時，亦無飲酒
    情狀，精神意識狀態正常，係自行表示要先賣屋再買屋，以
    及提出要求欲將出售房屋所得價金中之50萬元用以支付其購
    買忠孝街房地之部分款項等情，堪可認定。而上開兩名證人
    所述情節相符，內容具體詳實，與情理亦相符，均任職代書
    ，在本件中利害關係尚屬中立，故其等證詞足堪採信。依渠
    所證簽訂契約情形，難認被上訴人二人有趁上訴人飲酒後意
    識不清而為詐術行為，使上訴人陷於錯誤出售南山路房地及
    購買忠孝街房地之情事。另觀之上訴人提出之里長證明書（
    原審卷第10頁），其書立日期為98年6月29日，係在上訴人
    兩次簽約日期即98年3月17日、98年6月12日之後，無從據以
    證明簽約當時上訴人之精神狀態。何況該證明書僅係私人書
    立，並非專業醫學診斷證明，自無從採為有利於上訴人之論
    據。而委託銷售契約書、委託銷售價格變動同意書及上開兩
    份不動產買賣契約書上關於上訴人江旻峰之簽名筆跡，均屬
    端正可辨（原審卷第44、125、127至132、140、80頁），衡
    諸常理，當非意識不清下所為。故上訴人主張簽約當時其因
    飲酒意識不清，受詐欺而為出售南山路房地及購買忠孝街房
    地等語，委非可採。
  (三)上訴人又以被上訴人雷輝本與吳文儀相識，林明芬與被上訴
    人雷輝係親戚，忠孝街房地所有權雖登記為林明芬名義，實
    為被上訴人雷輝所有，被上訴人二人與吳文儀共同詐騙上訴
    人出售南山路房地，再誘上訴人以高價購買自己所有之忠孝
    街房地，顯然成立詐欺之共同侵權行為等語。然查上訴人未
    能證明被上訴人明知南山路房地為江旻振所有，且如前所述
    上訴人出售南山路房地及購買忠孝街房地並非受被上訴人二
    人詐欺所為，上訴人出於己意出售南山路房地再購買忠孝街
    房地，上訴人為40餘歲之中年人，非缺乏人生閱歷而不知市
    價行情，上開房地出售及買入價格既均為上訴人所同意，上
    訴人復未能再提出證據證明係陷於錯誤而為，則縱然上訴人
    所稱「被上訴人雷輝與吳文儀相識，忠孝街房地所有權登記
    為林明芬所有，實為被上訴人雷輝所有」之情非虛，尚難因
    此即認被上訴人二人在仲介南山路房地、忠孝街房地買賣時
    係共同詐欺所為。而上訴人、江旻振對於吳文儀、被上訴人
    二人提出涉犯刑事詐欺罪嫌之告訴，經不起訴處分確定在案
    ，同認被上訴人二人就仲介出售南山路房地及買入忠孝街房
    地並無詐欺上訴人之情，有臺灣高等法院檢察署（下稱高檢
    署）99年度上聲議字第1379號處分書（本院卷第29至30 頁
    ）、臺灣板橋地方法院檢察署（下稱板橋地檢署）99年度偵
    續字第197號不起訴處分書（本院卷第61至64頁）、高檢署
    100年度上聲議字第4414號處分書（外放本院卷）在卷可憑
    ，並經調閱該偵查卷核對無訛，亦可佐明。
  (四)次按「居間人關於訂約事項，應就其所知，據實報告於各當
    事人。對於顯無履行能力之人，或知其無訂立該約能力之人
    ，不得為其媒介。以居間為營業者，關於訂約事項及當事人
    之履行能力或訂立該約之能力，有調查之義務。」民法第56
    7條定有明文。上訴人另主張被上訴人二人明知上訴人無工
    作無收入、有負債，根本無資力支付買屋價金，且性喜飲酒
    、酒後時常意識不清，竟仍仲介上訴人出售南山路房地及購
    買忠孝街房地，導致上訴人給付之180萬元價金部分遭沒收
    ，被上訴人二人行為係屬居間契約之不完全給付等情，但為
    被上訴人二人所否認。查南山路房地係以上訴人之名義登記
    ，被上訴人不知江旻振以上訴人名義登記，信賴上訴人有該
    房地之產權，上開證人陳章偉、黃瑞珠代書均證稱上訴人表
    示係要先賣屋再買屋，並主動表示需預先動用賣屋所得價金
    當中的50萬元用以支付買屋之自備款，其餘款項再以貸款支
    付，其子在軍中任職有固定工作等節觀之，衡諸常理，當可
    認上訴人並非顯無履行能力之人，被上訴人辯稱渠等雖係擔
    任房屋仲介員，以居間為營業，然就訂約事項及當事人之履
    行能力或訂立該約之能力，已盡調查之義務，係屬可採。此
    外，上訴人復未能再舉證證明被上訴人有何不完全給付之情
    ，其此部分主張，自非可採。
  (五)本件被上訴人仲介上訴人出售南山路房地及買受忠孝街房地
    並不成立共同詐欺上訴人之故意侵權行為，被上訴人亦無違
    反居間契約義務之情事，則上訴人主張被上訴人應負共同侵
    權行為損害賠償責任，或應負不完全給付之債務不履行損害
    賠償責任，而賠償其180萬元本息，尚非有據。
五、被上訴人有無共同侵占上訴人12萬2,000元之款項？上訴人
    得否依侵權行為之法律關係請求被上訴人負連帶損害賠償責
    任？
    上訴人另主張被上訴人二人共同侵占其出售南山路房地價金
    中之12萬2,000元，被上訴人二人行為係屬故意不法侵權行
    為等情，為被上訴人二人所否認。查上訴人與被上訴人雷輝
    於98年4月24日一同前往板信商業銀行興南分行開設系爭帳
    戶，後由上訴人將存摺、印鑑章等資料交由被上訴人雷輝保
    管之事實，為兩造所不爭執。嗣被上訴人雷輝已於98年6月
    25日將該帳戶之存摺、印鑑章等資料返還上訴人，並於同日
    書立扣款明細表（原審卷第73頁）交付予上訴人之事實，業
    據證人即江旻振、上訴人之弟媳吳金蒂證述明確（原審卷第
    179、180頁）。觀諸扣款明細表上明確記載310萬元之房屋
    售價扣除房屋貸款83萬7,289元、稅費10萬2,857元、履保費
    1,860元後，餘款為215萬8,181元；再扣除上訴人購買忠孝
    街房地之部分價金180萬元、仲介報酬10萬元、代付票款10
    萬元、搬家費1萬元、6月22日現金2萬8,000元、雜項聚餐購
    物費1萬元、現金借款1萬元（共計205萬8千元）後，帳戶內
    係餘10萬181元，各項目記載清楚，計算金額亦無誤。而被
    上訴人雷輝書立扣款明細表時，上訴人亦在現場之事實，為
    上訴人所不爭執。果若有項目不清、金額有誤情事，上訴人
    何以未作保留記載或為反對之意思表示，反逕自將扣款明細
    表等物予以收執而已？上訴人所為，顯與常情不符。況參以
    本票（原審卷第74頁）之金額與被上訴人雷輝辯稱代付票款
    10萬元相符，上訴人對該本票上其簽名、蓋章之真正，亦均
    不爭執（原審卷第154頁背面、本院卷第74頁）。且該本票
    原係上訴人簽發為購屋斡旋之用，因買賣未成被上訴人雷輝
    業已退還上訴人。嗣上訴人向被上訴人雷輝借款10萬元，由
    被上訴人雷輝向其妻林慧卿於華南銀行南勢角分行提領現金
    5萬元，連同家中現金5萬元，於98年6月9日向不詳人士清償
    後再取回該本票等情，業據林慧卿於板橋地檢署99年度偵續
    字第197號被上訴人涉犯侵占等罪嫌偵查案中證述明確，並
    有帳戶存摺內頁可參，而上訴人對於簽發本票緣由、流向未
    能詳實說明，與常情有違，不能僅憑上訴人陳稱未向他人借
    貸，即謂被上訴人有侵占上訴人10萬元款項，因而對於被上
    訴人雷輝侵占罪嫌為不起訴之處分，此有前開不起訴處分書
    在卷可稽。足認被上訴人所辯上訴人因積欠10萬元款項，由
    被上訴人雷輝代墊清償，故予以扣除乙節為堪以採信。上訴
    人空言指稱無10萬元本票債務，復未能再提出證據證明被上
    訴人侵占該10萬元款項，此部分主張自非可採。另上訴人主
    張關於搬家費部分，多列6千元；無雜項聚餐購物費1萬元費
    用；1萬元借款部分亦多列6千元云云，然全未舉證以實其說
    。又上訴人係將系爭帳戶、存摺、印章交付被上訴人雷輝，
    扣款明細表亦係由被上訴人雷輝書立，被上訴人陳發俊究如
    何與被上訴人雷輝共同侵占上開12萬2,000元款項，亦未據
    上訴人敘明，上訴人主張被上訴人二人共同侵占其系爭帳戶
    內之款項12萬2,000元之事實，不足採信。從而，上訴人主
    張依民法第184條第1項、第185條之規定，被上訴人二人應
    負共同侵權行為損害賠償責任，亦非有據。
六、綜上所述，上訴人未能證明被上訴人二人有何詐欺、侵占之
    共同故意侵權行為，亦未能證明被上訴人二人有違反民法第
    567條居間契約調查義務之不完全給付行為，上訴人主張被
    上訴人應負共同侵權行為損害賠償責任及債務不履行損害賠
    償責任，自屬無據。從而，上訴人主張本於民法第184條、
    第185條、第567條、第227條規定請求被上訴人應給付上訴
    人180萬元；被上訴人應連帶給付上訴人12萬2,000元，及均
    自起訴狀繕本送達翌日起至清償日止，按年息5%計算之利息
    ，均為無理由，不應准許。原審為上訴人敗訴之判決，並無
    不合。上訴意旨指摘原判決不當，求予廢棄改判，為無理由
    ，應予駁回。
七、本件事實已明，兩造其餘攻擊防禦方法及未經援用之證據，
    經審酌後核與判決結果不生影響，爰不一一論述，附此敘明
    。
據上論結，本件上訴為無理由，依民事訴訟法第449條第1項、第
78條，判決如主文。
中    華    民    國   100    年    11    月    29    日
                  民事第十三庭
                      審判長法  官  蕭艿菁
                            法  官  賴劍毅
                            法  官  林麗玲
正本係照原本作成。
如不服本判決，應於收受送達後20日內向本院提出上訴書狀，其
未表明上訴理由者，應於提出上訴後20日內向本院補提理由書狀
（均須按他造當事人之人數附繕本）上訴時應提出委任律師或具
有律師資格之人之委任狀；委任有律師資格者，另應附具律師資
格證書及釋明委任人與受任人有民事訴訟法第466 條之1 第1 項
但書或第2 項（詳附註）所定關係之釋明文書影本。如委任律師
提起上訴者，應一併繳納上訴審裁判費。
中    華    民    國   100    年    11    月    29    日
                            書記官  陶美玲
附註：
民事訴訟法第466條之1（第1項、第2項）：
對於第二審判決上訴，上訴人應委任律師為訴訟代理人。但上訴
人或其他法定代理人具有律師資格者，不在此限。
上訴人之配偶、三親等內之血親、二親等內之姻親，或上訴人為
法人、中央或地方機關時，其所屬專任人員具有律師資格並經法
院認為適當者，亦得為第三審訴訟代理人。